【裁判字號】    97,裁,4147
【裁判日期】    970828
【裁判案由】    聲請強制執行
【裁判全文】
最  高  行  政  法  院  裁  定
                                      97年度裁字第4147號
抗  告  人  甲○○
            乙○○
上列抗告人因與相對人臺北市政府、臺北市政府地政處土地開發
總隊間聲請強制執行事件，對於中華民國97年2月29日臺北高等
行政法院97年度執字第5號裁定，提起抗告，本院裁定如下︰
    主  文
抗告駁回。
抗告訴訟費用由抗告人負擔。
    理  由
一、按抗告法院認抗告為不合法或無理由者，應為駁回抗告之裁
    定。
二、本件原裁定以：抗告人等以本院96年度裁字第1617號、96年
    度裁聲字第49號裁定及裁定確定證明書聲請強制執行，惟核
    96年度裁字第1617號裁定係抗告人等聲請對相對人等發支付
    命令事件，本院認抗告人等之聲請於法無據，而駁回其聲請
    ；另96年度裁聲字第49號裁定係抗告人等聲請對相對人強制
    執行事件，本院認抗告人等之聲請於法無據，而駁回其聲請
    ，並未命相對人為一定之給付。本件抗告人並未取得命相對
    人為一定給付之確定裁判，抗告人等聲請對相對人等強制執
    行，自屬於法無據，因而將抗告人之聲請駁回，經核於法並
    無違背。
三、抗告意旨略謂：依行政訴訟法第305條第2項規定，高等行政
    法院應先定相當期間通知債務人履行，故法院宜先決定履行
    給付執行標的之期限，通知債務人即相對人自動履行一定給
    付，並依同條第3項通知相對人之上級機關督促其如期履行
    ，故原裁定之認定顯與實際不相符合，自非適當。又抗告人
    係依法向管轄之臺北高等行政法院聲請本件強制執行，並檢
    具確定裁判證明書為執行名義，自屬適法，且抗告人已明確
    詳實敘述執行原因在案，自非於法無據。再者，本院96年度
    裁字第1617、734、2122、226號裁定均認相對人應為一定給
    付無疑，然相對人故意遲延為一定給付，多年仍未清償，於
    法自應給付較高額之合理補償予抗告人，爰請廢棄原裁定云
    云。
四、經核抗告人之上開理由，並未表明原裁定究有如何違背法令
    情事，所引本院上開裁定亦非行政訴訟法第305條第1項所定
    命債務人為一定給付之確定判決，均不得作為執行名義，聲
    請強制執行。本件既無得聲請強制執行之執行名義，自無適
    用行政訴訟法第305條第2項及第3項之餘地。抗告論旨，執
    前述理由，指摘原裁定不當，求予廢棄，並無理由，應予駁
    回。
五、依行政訴訟法第104條、民事訴訟法第95條、第78條、第85
    條第1項前段，裁定如主文。
中    華    民    國    97    年    8     月    28    日
                    最高行政法院第四庭
                        審判長法官  鍾  耀  光
                              法官  黃  淑  玲
                              法官  姜  仁  脩
                              法官  王  德  麟
                              法官  黃  清  光
以  上  正  本  證  明  與  原  本  無  異
中    華    民    國    97    年    8     月    28    日
                              書記官  王  史  民


司法院資訊處製作；財團法人民間司法改革基金會備份。
